臺灣高雄地方法院民事判決
                                    110年度鳳簡字第708號
原      告  鳳凰健康事業有限公司附設高雄市私立臨海社區(
            日間照顧)長照機構

法定代理人  邱裕恩  
訴訟代理人  邱國逢律師
被      告  吳金賢俊
被      告  協志企業股份有限公司

法定代理人  劉順和  
共      同
訴訟代理人  蘇奕滔  
上列當事人間請求損害賠償事件，本院於民國111年4月7日言詞
辯論終結，判決如下：
    主      文
一、被告應連帶給付原告新臺幣（下同）14萬2,800 元，及自民
    國（下同）110 年11月27日起至清償日止，按週年利率5 ％
    計算之利息。
二、訴訟費用由被告連帶負擔。
三、本判決第一項得假執行。但被告如以14萬2,800元為原告預
    供擔保，得免為假執行。
    事實及理由
一、原告主張：被告吳金賢俊係擔任被告協治企業股份有限公司
    （下稱協志公司）之大貨車司機。吳金賢俊於110年4月17日
    上午9時25分許，駕駛車牌號碼為987-UJ之大貨車（下稱肇
    事車輛），沿高雄市鳳山區復華街21巷行駛之際，因疏未注
    意保持車身與原告設於高雄市鳳山區立志街336號建物（下
    稱系爭建物）之安全距離，致肇事車輛之車身撞擊系爭建物
    之圍牆，系爭建物圍牆有多處毀損（下稱系爭事故），因系
    爭建物於系爭事故發生時僅興建甫1年多，故被告應將系爭
    建物回復至未發生系爭事故前之狀態，而非僅修補碰撞受損
    之部分，且原告詢問興建系爭建物之宏陽營造有限公司（下
    稱宏陽公司），倘若系爭建物圍牆僅修補受損部分，則系爭
    系爭建物圍牆將有高低落差及顏色不一致之問題，故系爭圍
    牆若需回復原狀，完整修復費用為14萬2,800元，兩造雖曾
    至高雄市仁武區調解委員會進行調解，惟因被告二人不同意
    上開修復費用而無果，為此，爰依民法第184條第1項前段、
    第2項、第188條及第191條之2等規定，訴請被告二人連帶賠
    償上開修復費用等語。並聲明：如主文第一項所示。
二、被告二人則均以：被告二人對應連帶負系爭事故之損害賠償
    責任並不爭執，惟爭執系爭建物圍牆修復範圍應僅及於受損
    部位，原告主張除受損部位外，要將圍牆全部打除重新施作
    以避免高低落差及色澤不一致並無必要等語置辯。並聲明：
    ㈠原告之訴駁回。㈡願供擔保，請准宣告免為假執行。
三、本院得心證之理由：
㈠、按受僱人因執行職務，不法侵害他人之權利者，由僱用人與
    行為人連帶負損害賠償責任；汽車、機車或其他非依軌道行
    駛之動力車輛，在使用中加損害於他人者，駕駛人應賠償因
    此所生之損害，民法第188條第1項前段及第191 條之2 前段
    分別定有明文。查，原告主張上開事實，業據原告於書狀及
    言詞辯論時陳述明確，並提出系爭建物圍牆毀損照片、監視
    器影像擷取翻拍照片、高雄市政府警察局交通事故當事人登
    記聯單、初步分析研判表、交通事故現場圖及所附照片、宏
    陽公司修繕工程報價單等件為證（本院卷第15至51頁），而
    被告二人對應連帶就系爭事故負損害賠償責任並不爭執（本
    院卷第87頁），是本院依事證調查結果，堪認原告主張為真
    實，故原告請求被告依上開規定負連帶損害賠償責任為有理
    由。
㈡、按負損害賠償責任者，除法律另有規定或契約另有訂定外，
    應回復他方損害發生前之原狀，前項情形，債權人得請求支
    付回復原狀所必要之費用，以代回復原狀，民法第213 條第
    1 項、第3 項分別定有明文。查，系爭建物之圍牆如僅修補
    肇事車輛撞擊毀損部分，則修補部位將與系爭建物之原有圍
    牆有顏色落差及高低落差問題，此有宏陽公司111年3月2日
    聲明書在卷可參（本院卷第113頁），故原告為求系爭圍牆
    之牆面不致有牆面高低落差及顏色不一致之情形，主張修補
    範圍為系爭建物圍牆全部，非無理由，故本院認為原告請求
    被告給付以宏陽公司之系爭建物圍牆全面修復修繕工程報價
    單14萬2,800元，確屬有據，應予准許。
四、綜上所述，原告依民法第188條第1項及第191條之2條前段之
    規定，請求被告二人連帶給付原告14萬2,800元，及自民事
    起訴狀繕本送達被告翌日即110年11月27日（本院卷第63頁
    ）起至清償之日止，按週年利率5 ％計算之利息，為有理由
    ，應予准許。
五、原告勝訴部分係就民事訴訟法第427 條訴訟適用簡易程序所
    為被告敗訴之判決，依同法第389 條第1 項第3 款規定，應
    依職權宣告假執行。並依同法第392條第2項規定，依職權宣
    告被告如為原告預供擔保，得免為假執行。
六、本件事證已臻明確，兩造其餘攻擊防禦方法及所提證據，經
    本院審酌後，認於判決結果均不生影響，爰不一一予以論駁
    贅述。
七、訴訟費用：民事訴訟法第85條第2項。
中　　華　　民　　國　　111 　年　　4 　　月　　11　　日
          　　　　鳳山簡易庭  法　  官  林育丞
以上正本係照原本作成。
如不服本判決，應於送達後20日內，向本院提出上訴狀並表明上
訴理由，如於本判決宣示後送達前提起上訴者，應於判決送達後
20日內補提上訴理由書（須附繕本）。　　　　　　　　　
中　　華　　民　　國　　111 　年　　4 　　月　　11　　日
                              書  記  官